【裁判字號】    98,台上,4433
【裁判日期】    980806
【裁判案由】    違反毒品危害防制條例等罪
【裁判全文】
最高法院刑事判決            九十八年度台上字第四四三三號
上  訴  人  乙○○
選任辯護人  劉志卿律師
上  訴  人  甲○○
上列上訴人等因違反毒品危害防制條例等罪案件，不服台灣高等
法院台南分院中華民國九十八年四月二十九日第二審判決（九十
七年度上訴字第一三八九號，起訴案號：台灣雲林地方法院檢察
署九十六年度偵字第四九一七、六二六七、六四四四、六四四五
號），提起上訴，本院判決如下：
    主  文
上訴駁回。
    理  由
一、乙○○部分：
按刑事訴訟法第三百七十七條規定：上訴於第三審法院，非以判
決違背法令為理由，不得為之；是提起第三審上訴，應以原判決
違背法令為理由，係屬法定要件。如果上訴理由書狀並未依據卷
內訴訟資料具體指摘原判決不適用何種法則或如何適用不當，或
所指摘原判決違法情事，顯與法律規定得為第三審上訴理由之違
法情形不相適合時，均應認其上訴為違背法律上之程式，予以駁
回。本件原判決認定上訴人乙○○有其事實欄第二段所載共同販
賣第一級毒品海洛因之犯行計二次，因而撤銷第一審關於乙○○
該部分科刑之判決，改判論其以共同販賣第一級毒品二罪，均依
刑法第五十九條規定酌減其刑後，各處有期徒刑十五年二月，並
為相關從刑之宣告；主刑部分定應執行之刑有期徒刑十五年四月
。已詳敘所憑證據及認定之理由，對於乙○○所提出之辯解，何
以不可採，亦在理由內詳予指駁，俱有卷存資料可資覆按。乙○
○上訴意旨略以：(一)、伊與甲○○及各竊盜集團成員間，既為同
一集團內部分工關係，當無贓物或毒品買賣之對向關係，原判決
卻認定伊與甲○○共同以販賣海洛因方式，向王進財等人故買電
纜線贓物，自屬不合邏輯而有繆誤。(二)、證人吳健興、劉秀秀、
王進財之證詞及監聽譯文內容，僅足證明伊將甲○○分裝之小包
海洛因交付予王進財等人，尚無法推論伊知悉甲○○係基於營利
意圖而販賣海洛因，原判決逕論伊為共同正犯，且於事實欄就甲
○○各次販入海洛因之數量未予認定記載，俱有違誤云云。惟按
：證據之取捨及犯罪事實之認定，乃事實審法院之職權，苟其取
捨，不違背經驗法則或論理法則，不得任意指為違法；又證據之
證明力如何，由事實審法院本於確信自由判斷之，此項自由判斷
之職權行使，苟係基於吾人日常生活之經驗，而未違背客觀上應
認為確實之定則，復已敘述其何以為此判斷之理由者，亦不容漫
指為違法，而據為適法之第三審上訴理由。原判決係依憑乙○○
自承交付毒品予吳健興、王進財部分之供述，吳健興、劉秀秀、
王進財及甲○○之證詞、卷附電話監聽譯文、記載毒品交易內容
之帳冊等證據資料，認定乙○○有本件販賣海洛因二次之事實，
以及其分擔交付毒品之構成要件行為，自為共同正犯；而以其所
辯各詞及甲○○審理中嗣後翻異之證詞，乃分別出於卸責、迴護
之圖，殊無足取，於理由內詳加論述等旨。所為論斷，核屬事實
審法院證據取捨之職權判斷，並無違背經驗或論理法則，要難指
為違法。上訴意旨對於原判決所為前揭論斷，並未依據卷內資料
，具體指摘有何違背法令情形。其餘上訴意旨，仍持陳詞再事爭
辯，及對事實審法院取捨證據與自由判斷證據證明力之職權行使
，並就與判決本旨無關之枝節事項，徒以自己之說詞，任意指摘
，難認已符合首揭法定之第三審上訴要件。其上訴違背法律上之
程式，應予駁回。
二、甲○○部分：
查第三審上訴書狀，應敘述上訴之理由，其未敘述者，得於提起
上訴後十日內補提理由書於原審法院，已逾上述期間，而於第三
審法院未判決前仍未提出上訴理由書狀者，第三審法院應以判決
駁回之，刑事訴訟法第三百八十二條第一項、第三百九十五條後
段規定甚明。上訴人甲○○被訴販賣第一級毒品八五０罪及共同
販賣第一級毒品二罪部分，不服原審判決，於民國九十八年五月
十五日提起上訴，並未敘述理由，迄今逾期已久，於本院未判決
前仍未提出，依上開規定，其就販賣第一級毒品部分之上訴自非
合法，應予駁回。又甲○○就原判決關於販賣第一級毒品部分之
上訴既非合法，而應予駁回，其想像競合而依刑事訴訟法第三百
七十六條第七款規定不得上訴第三審法院之輕罪部分（即故買贓
物罪）亦應一併駁回。
據上論結，應依刑事訴訟法第三百九十五條，判決如主文。
中    華    民    國  九十八  年    八    月    六    日
                      最高法院刑事第八庭
                          審判長法官  洪  文  章
                                法官  郭  毓  洲
                                法官  黃  梅  月
                                法官  邱  同  印
                                法官  林  秀  夫
      本件正本證明與原本無異
                                      書  記  官
中    華    民    國  九十八  年    八    月   十一   日
                                                      m


司法院資訊處製作；財團法人民間司法改革基金會備份。
